【裁判字號】    97,簡上緝,1
【裁判日期】    971231
【裁判案由】    竊盜
【裁判全文】
臺灣新竹地方法院刑事判決             97年度簡上緝字第1號
上  訴  人
即  被  告  甲○○
                    （另案於臺灣新竹監獄執行）
上列上訴人因竊盜案件，不服本院新竹簡易庭，九十四年度竹簡
字第六０四號，中華民國九十四年八月三十日第一審簡易判決（
聲請案號：臺灣新竹地方法院檢察署九十四年度偵字第三三八八
號），本院管轄第二審之合議庭判決如下：
    主  文
原判決撤銷。
甲○○犯攜帶兇器竊盜罪，處有期徒刑柒月。扣案之梅花板手壹
支，沒收之。
    事  實
一、緣甲○○於民國九十四年六月七日下午二時三十二分許，因
    無駕駛執照而駕駛車牌號碼９８５８－ＨＣ號自小客車，遭
    新竹縣警察局交通隊告發無照駕駛並代保管前開自小客車之
    二面車牌，甲○○恐因未懸掛車牌而再度遭警舉發開單，竟
    意圖為自己不法之所有，於九十四年六月八日早上九時許，
    行經新竹縣西濱公路北上新豐段之道路旁，見乙○○所有之
    車牌號碼ＢＦ－２９７１號自小客車停放在該處，乃持其所
    有客觀上足以傷害人之身體，可供兇器使用之梅花板手一支
    ，卸下ＢＦ－２９７１號自小客車之前後二面車牌而竊取之
    ，得手後據為己有，並將該二面車牌懸掛在其所有、原車牌
    號碼為９８５８－ＨＣ之自小客車上，嗣於九十四年六月十
    六日下午三時三十分許，吳清峰駕駛該改懸掛ＢＦ－２９７
    １號車牌之自小客車行經新竹市○○路○段四八０號處停等
    紅燈時，為警查獲上情（ＢＦ－２９７１號車牌二面業已發
    還予乙○○），並扣得甲○○所有供竊取前開車牌所用之梅
    花板手一支。
二、案經乙○○訴由新竹市警察局第二分局報請臺灣新竹地方法
    院檢察署檢察官偵查聲請簡易判決處刑。
    理  由
一、證據能力：按「被告以外之人於審判外之陳述，雖不符前四
    條之規定，而經當事人於審判程序同意作為證據，法院審酌
    該言詞陳述或書面陳述作成時之情況，認為適當者，亦得為
    證據。當事人、代理人或辯護人於法院調查證據時，知有第
    一百五十九條第一項不得為證據之情形，而未於言詞辯論終
    結前聲明異議者，視為有前項之同意。」，刑事訴訟法第一
    百五十九條之五定有明文。本件被告於本院準備程序及審理
    時，均表示對於檢察官所提各項證據方法之證據能力並無意
    見，本院審酌上開各該證據均非非法取得之證據，並無證據
    力明顯過低之情形，復經本院於審判期日就上開證據進行調
    查、辯論，依法自有證據能力，合先敘明。
二、訊據被告即上訴人對於前揭持梅花板手竊取他人車牌之犯行
    ，於警詢、偵訊、本院準備程序及審判程序時均坦承不諱，
    並經告訴人乙○○於警詢指述無誤（見第三三八八號偵卷第
    十至十二頁），且有贓證物品認領保管單、車籍作業系統－
    查詢認可資料、車輛竊盜、車牌失竊資料個別查詢報表－查
    詢車牌認可資料各一份、蒐證照片二張等附卷可稽（見第三
    三八八號偵卷第二十一至二十四頁），及被告所有供竊取系
    爭車牌所用之梅花板手一支扣案足憑（以九十四年度保管字
    第一六二０號扣押保管中，扣押物品清單見本院九十四年度
    簡上字第九八號卷第十二頁），被告上開自白內容確與事實
    相符，堪足採信，本案事證已臻明確，被告上開犯行洵堪認
    定，自應依法予以論罪科刑。
三、
（一）核被告所為，係犯刑法第三百二十一條第一項第三款之加
      重竊盜罪。
（二）原審以被告攜帶兇器加重竊盜犯行明確，對被告論罪科刑
      ，處以有期徒刑七月，認事用法均無違誤，量刑亦尚妥適
      。惟本件原審係以簡易判決處刑，按簡易判決所科之刑以
      宣告緩刑、得易科罰金之有期徒刑拘役或罰金為限，刑事
      訴訟法第四百四十九條第三項定有明文，是第一審法院若
      認依被告在偵查中之自白或其他現存之證據，尚不足以認
      定被告犯罪，或認被告所犯之罪不宜科以得易科罰金之有
      期徒刑及拘役或罰金或不宜宣告緩刑，則不得以簡易判決
      處刑，應適用通常程序審理。本件檢察察官原聲請原審就
      被告所犯之竊盜罪以簡易判決處刑，原審依現存之證據，
      認已足認定被告犯罪，並依檢察官聲請而為簡易判決處刑
      ，惟就被告所犯竊盜犯行，量處有期徒刑七月，依刑法第
      四十一條第二項之規定，原審所處宣告刑已逾有期徒刑六
      月，已不得易科罰金，而原審復未為緩刑宣告之諭知，揆
      諸前揭說明，原審所量處之刑即與簡易判決處刑之要件不
      符，是原審此部分程序之適用，尚有未合，被告據此主張
      原審量刑過重而提起上訴，雖無理由，惟原判決既有上開
      適用程序之不當，自應由本院管轄之第二審合議庭將原判
      決撤銷改判，並自為第一審之判決。
四、爰審酌被告於本件之前，即有違反麻醉藥品管理條例案件判
    刑執行完畢未構成累犯之前科，及因違反廢棄物清理法等案
    件經法院審理中，有臺灣高等法院被告前案紀錄表一份在卷
    可憑，其素行不佳，漠視法律規定，侵害他人財產法益，為
    使用自己車輛而竊盜他人車牌之動機、目的，所竊得車牌之
    價值雖不高，但犯罪所生之危害紊亂車牌監理秩序，使告訴
    人無法正常使用車輛，本應重判，念其車牌使用時間不長、
    車牌業已歸還告訴人、及犯罪後尚知坦認犯行、態度尚佳等
    一切情狀，酌予量處如主文所示之刑。扣案梅花板手一支係
    被告所有供犯本件竊取車牌犯行所用之物，應依刑法第三十
    八條第一項第二款宣告沒收。
五、又本件被告犯罪時間雖在九十六年四月二十四日以前，惟被
    告於本院審理中傳拘無著，經本院於九十五年十二月二十五
    日通緝（見本院九十四年度簡上字第九八號卷第八十七頁）
    ，至九十七年九月四日始緝獲到案（見本院九十七年度他字
    第一五０號卷），被告於中華民國九十六年罪犯減刑條例施
    行前，經通緝而未於九十六年十二月三十一日以前自動歸案
    接受審判，依該條例第五條不得減刑，併此敘明。
據上論斷，應依刑事訴訟法第四百五十五條之一第一項、第三項
、第三百六十九條第一項前段、第三百六十四條、第二百九十九
條第一項前段，刑法第三百二十一條第一項第三款、第三十八條
第一項第二款，判決如主文。
本案經檢察官陳麗芬到庭執行職務。
中    華    民    國    97    年    12    月    31    日
                  刑事第六庭  審判長法  官  遲中慧
                                    法  官  魏瑞紅
                                    法  官  黃美盈
以上正本證明與原本無異。
如不服本判決，應於判決送達後十日內向本院提出上訴狀，上訴
於臺灣高等法院（請勿「逕送上級法院」）。
中    華    民    國    97    年    12    月    31    日
                                    書記官  吳美雲
刑法第321條（加重竊盜罪）
犯竊盜罪而有左列情形之一者，處 6 月以上、 5 年以下有期徒
刑：
一、於夜間侵入住宅或有人居住之建築物、船艦或隱匿其內而犯
之者。
二、毀越門扇、牆垣或其他安全設備而犯之者。
三、攜帶兇器而犯之者。
四、結夥三人以上而犯之者。
五、乘火災、水災或其他災害之際而犯之者。
六、在車站或埠頭而犯之者。
前項之未遂犯罰之。


司法院資訊處製作；財團法人民間司法改革基金會備份。
